臺灣高等法院刑事裁定
111年度聲字第1426號
聲  請  人  臺灣高等檢察署檢察官
受  刑  人  吳燦鴻



上列聲請人因受刑人數罪併罰有二裁判以上，聲請定其應執行之
刑（聲請案號：臺灣高等檢察署111年度執聲字第650號），本院
裁定如下：
    主  文
吳燦鴻犯如附表所示各罪所處之刑，應執行有期徒刑玖年陸月。
    理  由
一、聲請意旨略以：受刑人吳燦鴻因違反毒品危害防制條例等數
    罪，先後經判決確定如附表，應依刑法第50條第1項第1款、
    第2項、第53條、第51條第5款規定定其應執行之刑，爰依刑
    事訴訟法第477條第1項聲請裁定等語。
二、按數罪併罰，有二裁判以上者，依刑法第51條規定，定其應
    執行之刑，數罪併罰，宣告多數有期徒刑者，於各刑中之最
    長期以上，各刑合併之刑期以下，定其刑期。但不得逾30年
    ，刑法第53條、第51條第5款定有明文。又裁判確定前犯數
    罪者，併合處罰之。但有下列情形者，不在此限：一、得易
    科罰金之罪與不得易科罰金之罪。二、得易科罰金之罪與不
    得易服社會勞動之罪。三、得易服社會勞動之罪與不得易科
    罰金之罪。四、得易服社會勞動之罪與不得易服社會勞動之
    罪。前項但書情形，受刑人請求檢察官聲請定應執行刑者，
    依第51條規定定之，刑法第50條亦有明文。　　
三、經查，本件受刑人因於附表所示日期，犯如附表所示各罪，
    先後經臺灣宜蘭地方法院、臺灣基隆地方法院及本院判處如
    附表所示之刑，均經分別確定在案。嗣編號4至5所示之罪再
    經定應執行有期徒刑1年3月確定；附表編號7至9所示之罪則
    經定應執行有期徒刑8年8月確定。而附表所示各罪，其犯罪
    時間均在附表編號1所示裁判確定日前，本院並為各該犯罪
    事實之最後事實審法院，有上開判決書及本院被告前案紀錄
    表在卷可稽。又附表編號1至2所示之罪刑得以易科罰金，而
    附表編號3至9所示之罪刑，為不得易科罰金，符合修正後刑
    法第50條第1項但書不併合處罰之要件，須經受刑人請求檢
    察官聲請定其應執行刑，始得依刑法第51條之規定定其應執
    行刑，然受刑人業已請求檢察官聲請定應執行刑，此有受刑
    人親筆書寫並簽名捺印之刑事聲請（定刑）狀影本在卷可憑
    （見本院卷第7頁至第11頁、第111頁），故應認檢察官上開
    聲請為正當。並已發函請檢察官、受刑人於文到5日內具狀
    陳述意見，經斟酌檢察官、受刑人之意見後（本院卷第103
    頁、第105頁），考量受刑人所犯如附表所示各罪之罪質，
    其中附表編號1、2分別為持有第二級、第一級毒品罪，附表
    編號3、4、6為施用第一級毒品罪，附表編號5為施用第二級
    毒品罪，附表編號7為販賣第一級毒品罪，附表編號8至9為
    轉讓第一級毒品罪，且附表編號1至9之犯罪時間均在民國10
    8年2月至10月間，犯罪時間尚屬密切，暨上揭犯罪反應出之
    人格特性及附表編號4至5、7至9之罪刑，先前已定之執行刑
    ，並衡酌刑罰邊際效應隨刑期遞減，被告所生痛苦程度隨刑
    期遞增及其復歸社會之可能性，權衡其行為責任與整體刑法
    目的及相關刑事政策等因素，爰依刑法第51條第5款規定，
    就附表所示各罪所處之刑，定其應執行刑如主文所示。
四、依刑事訴訟法第477條第1項，刑法第50條第1項第1款、第2
    項、第53條、第51條第5款，裁定如主文。
中　　華　　民　　國　　111 　年　　5 　　月　　12 　日
                  刑事第三庭    審判長法　官  張惠立
                                      法　官  廖怡貞
                                      法　官  鄭昱仁
以上正本證明與原本無異。
如不服本裁定，應於收受送達後五日內向本院提出抗告狀。
                                      書記官  李政庭  
中　　華　　民　　國　　111 　年　　5 　　月　　12　　日
附表：
編號  1 2 3 罪名  毒品危害防制條例 毒品危害防制條例 毒品危害防制條例 宣告刑  有期徒刑3月 有期徒刑4月 有期徒刑9月 犯罪日期  108年2月中旬至6月14日13時50分許 108年5月18日上午10時許至下午4時許 108年5月17日晚上8時許 偵查機關年度案號  宜蘭地檢108年度毒偵字第508號 基隆地檢108年度毒偵字第1054號、108年度偵字第5358號 基隆地檢108年度毒偵字第1054號、108年度偵字第5358號 最 後 事 實 審 法院 宜蘭地院 基隆地院 基隆地院  案號 108年度訴字第302號 108年度訴字第756號 108年度訴字第756號  判決日期 108年12月17日 109年1月14日 109年1月14日 確  定 判  決 法院 宜蘭地院 基隆地院 基隆地院  案號 108年度訴字第302號 108年度訴字第756號 108年度訴字第756號  確定日期 109年3月24日 109年4月15日 109年4月15日 得否易科罰金  是 是 否 備註  宜蘭地檢110年度執緝字第59號 宜蘭地檢110年度執助字第94號 宜蘭地檢110年度執助字第95號 

編號  4 5 6 罪名  毒品危害防制條例 毒品危害防制條例 毒品危害防制條例 宣告刑  有期徒刑10月 有期徒刑7月 有期徒刑1年 犯罪日期  108年6月12日18時許 108年6月12日18時許 108年10月21日上午10時40分許為警採尿回溯前26小時内某時 偵查機關年度案號  宜蘭地檢108年度毒偵字第508號 宜蘭地檢108年度毒偵字第508號 宜蘭地檢108年度毒偵字第905號 最 後 事 實 審 法院 臺灣高院 臺灣高院 宜蘭地院  案號 109年度上訴字第423號 109年度上訴字第423號 109年度訴字第172號  判決日期 109年3月31日 109年3月31日 109年6月16日 確  定 判  決 法院 臺灣高院 臺灣高院 宜蘭地院  案號 109年度上訴字第423號 109年度上訴字第423號 109年度訴字第172號  確定日期 109年5月4日 109年5月4日 109年7月31日 得否易科罰金  否 否 否 備註  ⑴宜蘭地檢110年度執緝字第60號 ⑵附表編號4至5經定應執行有期徒刑1年3月確定  宜蘭地檢109年度執字第2332號 

編號  7 8 9 罪名  毒品危害防制條例 毒品危害防制條例 毒品危害防制條例 宣告刑  有期徒刑7年10月 有期徒刑8月 有期徒刑8月 犯罪日期  108年8月20日 108年6月20日 108年7月24日 偵查機關年度案號  宜蘭地檢108年度偵字第5945號、109年度偵字第651號、781號 宜蘭地檢108年度偵字第5945號、109年度偵字第651號、781號 宜蘭地檢108年度偵字第5945號、109年度偵字第651號、781號 最 後 事 實 審 法院 臺灣高院 臺灣高院 臺灣高院  案號 110年度上訴字第2351號 110年度上訴字第2351號 110年度上訴字第2351號  判決日期 111年1月14日 111年1月14日 111年1月14日 確  定 判  決 法院 臺灣高院 臺灣高院 臺灣高院  案號 110年度上訴字第2351號 110年度上訴字第2351號 110年度上訴字第2351號  確定日期 111年2月15日 111年2月15日 111年2月15日 得否易科罰金  否 否 否 備註  ⑴宜蘭地檢111年度執字第714號 ⑵附表編號7至9經定應執行有期徒刑8年8月確定